臺灣高等法院刑事裁定
110年度聲字第994號
聲  請  人  臺灣高等檢察署檢察官
受  刑  人  王忠義


                    （現於法務部○○○○○○○○○○○  執行中）
上列聲請人因受刑人數罪併罰有二裁判以上，聲請定其應執行之
刑（110年度執聲字第375號），本院裁定如下：
    主  文
王忠義犯如附表所示各罪所處之刑，應執行有期徒刑拾陸年肆月
。
    理  由
一、聲請意旨略以：受刑人王忠義因違反毒品危害防制條例等數
    罪，先後經判決確定如附表，應依刑法第50條第1項、第2項
    、第51條第5款規定，定其應執行之刑，爰依刑事訴訟法第4
    77條第1項之規定聲請定應執行之刑等語。
二、按裁判確定前犯數罪者，併合處罰之。但有下列情形之一者
    ，不在此限：一、得易科罰金之罪與不得易科罰金之罪。二
    、得易科罰金之罪與不得易服社會勞動之罪。三、得易服社
    會勞動之罪與不得易科罰金之罪。四、得易服社會勞動之罪
    與不得易服社會勞動之罪。前項但書情形，受刑人請求檢察
    官聲請定應執行刑者，依第51條規定定之；數罪併罰，有二
    裁判以上者，依刑法第51條之規定，定其應執行之刑；又宣
    告多數有期徒刑者，於各刑中之最長期以上，各刑合併之刑
    期以下，定其刑期。但不得逾30年，刑法第50條、第53條及
    第51條第5款分別定有明文。次按刑事訴訟法第370條第2項
    、第3項，已針對第二審上訴案件之定應執行之刑，明定有
    不利益變更禁止原則之適用；分屬不同案件之數罪併罰，倘
    一裁判宣告數罪之刑，曾經定其執行刑，再與其他裁判宣告
    之刑定其執行刑時，在法理上亦應同受此原則之拘束（最高
    法院103年度第14次刑事庭會議決議意旨參照）。再按數罪
    併罰中之一罪，依刑法規定得易科罰金，若因與不得易科罰
    金之他罪合併處罰結果而不得易科罰金時，原可易科罰金部
    分所處之刑，自亦無庸為易科折算標準之記載（司法院釋字
    第144號解釋意旨參照）。
三、經查：本件受刑人王忠義因違反毒品危害防制條例等數罪，
    先後經判決確定如附表所示之刑，有上開各罪刑事判決及本
    院被告前案紀錄表各1份在卷可憑。上開各罪均係在附表編
    號1所示之罪判決確定前所犯，其中附表編號1係處得易科罰
    金之刑，附表編號2至編號5之罪係處不得易科罰金之刑，合
    於刑法第50條第1項但書第1款之情形，依刑法第50條第2項
    規定，須經受刑人請求檢察官聲請定其應執行刑，始得依刑
    法第51條規定定之。本件受刑人業已請求檢察官就附表所示
    之罪，聲請合併定應執行刑，此有臺灣基隆地方檢察署依修
    正之刑法第50條受刑人是否請求檢察官聲請定應執行刑聲請
    狀影本1份(本院卷第9頁)在卷可稽，是本件聲請人聲請定應
    執行刑，本院審核認為正當。
四、爰參酌附表所示各罪宣告刑總和上限及內部界限（附表編號
    2至5曾定應執行刑為有期徒刑16年6月）、各刑中最長期為
    附表編號3所示之罪應執行有期徒刑15年1月。並審酌受刑人
    所犯附表編號1之罪係施用第二級毒品罪，是戕害自己身體
    健康，對他人尚未造成實質侵害、編號2之罪轉讓第一級毒
    品罪、編號3至編號5販賣第一級或第二級毒品罪，均為毒品
    相關犯罪，且上開各罪犯罪時間均在105年10月至106年3月
    間，犯罪時間尚屬密切，暨其所犯之不法內涵及侵害法益程
    度等情，並考量各罪彼此間之關聯性、責任非難重複程度較
    高、數罪所反映受刑人之人格特性、對受刑人施以矯正之必
    要性等，就其所犯附表所示各罪為整體非難，定如主文所示
    之應執行刑。又受刑人所犯附表編號1所示之罪雖係處得易
    科罰金之刑，然因與附表編號2至5所示之罪判處不得易科罰
    金之刑合併定其應執行刑，自亦無庸為易科罰金折算標準之
    記載，附此敘明。
據上論斷，應依刑事訴訟法第477條第1項，刑法第50條第2項、
第53條、第51條第5款，裁定如主文。
中　　華　　民　　國　　110 　年　　3 　　月　　17　　日
                  刑事第七庭     審判長法 官  孫惠琳
　　　　　　　　　　　　　　　　 　　　法 官  張育彰
　　　　　　　　　　　　　　　　 　　　法 官  王惟琪
以上正本證明與原本無異。
如不服本裁定，應於收受送達後五日內向本院提出再抗告狀。
                                      書記官  簡偉閔
中　　華　　民　　國　　110 　年　　3 　　月　　18　　日
附表：
編號  1 2 3 罪名  毒品危害防制條例 毒品危害防制條例 毒品危害防制條例 宣告刑  有期徒刑4月 有期徒刑1年2月 有期徒刑15年1月 犯罪日期  105年10月26日 106年3月17日 106年2月16日 偵查(自訴) 機關年度案號  基隆地檢105年度毒偵字第2481號 基隆地檢107年度偵字第832號 基隆地檢107年度偵字第832號 最後 事實審 法院 基隆地院 基隆地院 本院  案號 106年度基簡字 第81號 107年度訴字 第183號 107年度上訴字 第2656號  判決日期 106年1月11日 107年5月31日 108年3月26日 確定 判決  法院 基隆地院 基隆地院 最高法院  案號 106年度基簡字 第81號 107年度訴字 第183號 109年度台上字 第1015號  判決 確定日期 106年3月22日 108年3月5日 109年3月11日 是否得為易科罰金之案件  是 否 否 備註  基隆地檢106年度執字第2034號 (已執畢) 基隆地檢108年度執字第1595號  基隆地檢109年度執字第791號 

編號  4 5 6 罪名  毒品危害防制條例 毒品危害防制條例  宣告刑  有期徒刑3年7月  有期徒刑3年7月   犯罪日期  106年1月24日 106年1月25日  偵查(自訴) 機關年度案號  基隆地檢107年度偵字第832號 基隆地檢107年度偵字第832號  最後 事實審 法院 本院 本院   案號 107年度上訴字 第2656號 107年度上訴字 第2656號   判決日期 108年3月26日 108年3月26日  確定 判決  法院 最高法院 最高法院   案號 109年度台上字 第1015號 109年度台上字 第1015號   判決 確定日期 109年3月11日 109年3月11日  是否得為易科罰金之案件  否 否  備註  基隆地檢109年度執字第791號